【裁判字號】    89,上訴,383
【裁判日期】    890531
【裁判案由】    違反毒品危害防制條例
【裁判全文】
臺灣高等法院高雄分院刑事判決                    八十九年度上訴字第三八三號
    上  訴  人
    即  被  告  甲○○
    指定辯護人  本院公設辯護人孫妙岑
右上訴人因違反毒品危害防制條例案件，不服臺灣屏東地方法院八十八年度訴字第四
二八號中華民國八十九年一月廿五日第一審判決（起訴案號：臺灣屏東地方法院檢察
署八十八年度偵緝字第一一０號），提起上訴，本院判決如左：
      主      文
原判決撤銷。
甲○○連續販賣第二級毒品，處有期徒刑柒年肆月。犯罪所得之財物新台幣陸仟元沒
收，如全部或一部不能沒收時，以其財產抵償之。
     事  實
甲○○意圖營利，基於販賣第二級毒品安非他命之概括犯意，自民國八十七年二月間
某日起至同年六月間某日止之期間，連續在屏東縣新園鄉○○村○○路一二巷四十號
住處，先後將安非他命販售予蔡文政二次、曾美華一次，每次新臺幣（下同）二千元
，計共獲利六千元。嗣因警方於八十七年六月廿六日查獲蔡文政、曾美華吸食安非他
命犯行，據其等供出查獲。案經屏東縣警察局屏東分局報請臺灣屏東地方法院檢察署
檢察官偵查起訴。
     理  由
一、訊據被告甲○○矢口否認右揭犯行，辯稱：伊未曾販賣安非他命與蔡文政、曾美
    華，伊與蔡文政曾因借錢之事發生過口角，伊是遭誣陷的云云。經查，被告販賣
    安非他命之事實業據證人即購買供己施用之蔡文政、曾美華分別於警訊及偵查中
    證述甚詳，而其購買過程，蔡文政偵查中證稱：「我曾經向甲○○購買安非他命
    二（、三）次，時間是八十七年二月至六月，地點是在甲○○家買的，一次購買
    二千元」，曾美華偵查中證稱：「我是八十七年四月至五月間，地點在甲○○家
    ，一次購買安非他命二千元」等語（以上均見八十八年度偵緝字第一一０號卷第
    八頁反面），其中販賣予曾美華部分，復據蔡文政於原審證稱：「我聽曾美華說
    認識被告，有一次和曾美華談話時，我說向四筒（按即被告之綽號）買的，曾美
    華也說向四筒買，後來一起去找四筒，才知道所稱四筒是同一人」等語，足認被
    告確曾販賣予曾美華，矧證人蔡文政、曾美華確均有施用安非他命犯行（均據其
    二人供承在卷），其等取得安非他非他命必有來源，被告供承與曾美華間無何怨
    隙，與蔡文政間固有借五千元未還之爭，但該爭執事項衡情尚非可構成誣指之充
    分理由（況被告於原審調查時，先係辯稱：八十七年四、五月間，在其家附近十
    字路口，曾向蔡文政借五千元未還，因而發生口角；後又改辯稱：八十七年元月
    份，伊沒有工作，就在新園鄉鹽埔村向蔡文政借五千元，因未還，所以蔡文政打
    電話罵伊『沒有用』、『無效』，口氣很瞧不起人，伊便於同年三、四月間，在
    東港鎮的某一眷村內，拿信號彈去嚇蔡文政云云，前後供述不一，亦顯現諉罪之
    情），則蔡文政、曾美華自無捨真正販賣者，而攀誣被告之理，是蔡文政、曾美
    華所為向被告購買安非他命之指證，應屬可信。至蔡文政、曾美華於警訊中所證
    陳購買安非他命之次數，均與上開二人於偵查中所為陳述不同一節，按諸有關購
    買次數之事項繫乎陳述者記憶能力及時間相隔因素，且於陳述過程中難免亦有所
    保留或誇大之情，況蔡文政已於原審中陳明：伊係因警訊時想睡覺，員警訊以該
    次數，伊便應答等語。是其先後有關購買次數陳述不符之情尚難據此即認有何矛
    盾不可採之處，唯本罪疑惟輕法則，自以蔡文政、曾美華二人於偵查中所為明確
    並對被告最為有利之陳述而為認定之依據；又被告販賣對象計有二人，次數亦非
    單一，衡情自無冒嚴重刑責為他人無償取來違禁物供止癮之理，其間有營利意圖
    應可認定。綜據上述，本件事證明確，被告上開犯行洵堪認定。
二、核被告所為，係犯毒品危害防制條例第四條第二項之販賣第二級毒品罪。其先後
    三次犯行（公訴人起訴書僅泛言基於概括犯意販賣予蔡文政、曾美華，未分別明
    載販賣次數，爰由本院逕依卷證具體認定之）時間緊接，犯罪構成要件相同，顯
    係基於概括犯意反覆為之，為連續犯，應以一罪論。被告連續持有安非他命進而
    販賣，連續持有之低度行為應為連續販賣之高度行為所吸收，不另論罪。被告上
    開犯罪事證既明，原審法院對其論罪科刑固非無見，惟查，被告販賣對象係分別
    對蔡文政、曾美華二人為之，原審僅認對蔡文政一人為販賣行為已有未合，且原
    判決既認被告販售予蔡文政「二至三次（確實次數不詳），每次二千元」，顯然
    未予明確認定販賣次數，則其判決主文、理由又明確諭知應沒收犯罪所得財物四
    千元即有事實與理由矛盾之譏，被告上訴意旨否認犯罪固無理由，但原判決既有
    上開可議之處，自應由本院撤銷原判決，另為適法之判決。審酌被告販賣第二級
    毒品，助長毒品氾濫，戕害他人身心，且事後矯飾犯行，未見悔意，惟販毒之數
    量尚少等一切情狀，仍量處如主文第二項所示之刑。被告先後三次販賣行為，計
    共獲利六千元，係其犯罪所得之財物，應依毒品危害防制條例第十九條第一項沒
    收，如全部一部不能沒收時以其財產抵償之。
據上論斷，應依刑事訴訟法第三百六十九條第一項前段、第三百六十四條、第二百九
十九條第一項前段，毒品危害防制條例第四條第二項、第十九條第一項，刑法第十一
條、第五十六條，判決如主文。
本案經檢察官林炎昇到庭執行職務。
中      華      民      國      八十九    年     五     月      三十一  日
                            臺灣高等方法院高雄分院刑事第八庭
                                  審判長法官  郭雅美
                                        法官  莊飛宗
                                        法官  洪兆隆
右正本證明與原本無異。
如不服本判決，應於判決送達後十日內向本院提出上訴狀，其未述理由者並應於提
出上訴狀後十日內向本院補提理由書（應附繕本)。
                                      書記官  葉淑華
中    華    民    國八十九     年       六       月       一       日
附錄本案論罪科刑法條
毒品危害防制條例第四條第二項
  製造、運輸、販賣第二級毒品者，處無期徒刑或七年以上有期徒刑，得併科新台幣
  七百萬元以下罰金。
                                                                        Ｆ


司法院資訊處製作；財團法人民間司法改革基金會備份。
